【裁判字號】    98,重上,18
【裁判日期】    980917
【裁判案由】    確認侵害存在
【裁判全文】
臺灣高等法院民事裁定                  98年度重上字第18號
上  訴  人    戊○○
上訴人與被上訴人中國時報等間確認侵害存在事件，本院裁定如
下：
    主  文
上訴人應於收受本裁定正本十日內，補正(一)第一審至第三審裁判
費合計新台幣拾貳萬肆佰貳拾肆元(二)委任律師或具律師資格之關
係人為訴訟代理人之委任狀，逾期即駁回上訴。
    理  由
一、上訴人與被上訴人甲○○○○○○○○○○○、乙○○○○
    ○、丁○○○○○、丙○○間確認侵害存在事件，上訴人不
    服本院第二審判決，提起上訴，核其訴訟標的價額為新台
    幣（下同）294萬元，應徵第一審裁判費3萬0106元、第二審
    裁判費4萬5159元及第三審裁判費4萬5159元，合計12萬0424
    元，均未據繳納，茲依民事訴訟法第77條之13、第77條之16
    、第481條、第442條第2項前段之規定，限上訴人於收受本
    裁定正本10日內，如數逕向本院補繳，逾期即駁回其上訴。
二、又按民事訴訟法第466條之1規定：「對於第二審判決上訴，
    上訴人應委任律師為訴訟代理人。但上訴人或其法定代理人
    具有律師資格者，不在此限。上訴人之配偶、三親等內之血
    親、二親等內之姻親，或上訴人為法人、中央或地方機關時
    ，其所屬專任人員具有律師資格並經法院認為適當者，亦得
    為第三審訴訟代理人。第一項但書及第二項情形，應於提起
    上訴或委任時釋明之。上訴人未依第一項、第二項規定委任
    訴訟代理人，或雖依第二項委任，法院認為不適當者，第二
    審法院應定期先命補正。逾期未補正亦未依第466條之2為聲
    請者，第二審法院應以上訴不合法裁定駁回之。」。本件上
    訴人於民國98年7月28日對本院判決，提起上訴，未依上開
    規定提出委任律師或具律師資格之關係人為訴訟代理人之委
    任狀，茲命上訴人於收受本裁定正本10日內補正，上訴人如
    未依限補正，即裁定駁回其上訴。
三、上訴人雖謂其業經本院97年度抗字第312號裁定准予訴訟救
    助，本件應為該裁定效力所及云云。惟查本院97年度抗字第
    312號係於97年3月31日裁定，而上訴人係於97年11月27日始
    提起本件訴訟，是本件訴訟顯非屬本院97年度抗字第312 號
    准予訴訟救助之訴訟事件。且上訴人於提起本件訴訟時曾併
    聲請訴訟救助，亦經原審以97年審救字第76號裁定駁回其聲
    請在案。上訴人前開主張，容有誤會，附此敘明。
中    華    民    國    98    年    9     月    17    日
                    民事第一庭
                        審判長法  官  張耀彩
                              法  官  林金吾
                              法  官  盧彥如
正本係照原本作成。
不得抗告。
中    華    民    國    98    年    9     月    18    日
                              書記官  鄭兆璋


司法院資訊處製作；財團法人民間司法改革基金會備份。
